【裁判字號】    98,交上訴,719
【裁判日期】    980402
【裁判案由】    肇事逃逸罪
【裁判全文】
臺灣高等法院臺中分院刑事判決       98年度交上訴字第719號
上  訴  人
即  被  告  丙○○
上列上訴人因肇事逃逸罪案件，不服臺灣臺中地方法院97年度交
訴字第320 號，中華民國98年1月6日第一審判決（起訴案號：臺
灣臺中地方法院檢察署97年度偵字第21492 號），提起上訴，本
院判決如下：
    主  文
上訴駁回。
    理  由
一、依刑事訴訟法第350條、第361條、第362條、第367條規定，
    不服地方法院之第一審判決而上訴者，須提出上訴書狀，並
    應敘明具體理由，為上訴必備之程式；其所提出之書狀未敘
    述上訴理由，或僅曾以言詞陳述上訴理由者，均應於上述期
    間屆滿後20日內補提理由書於第一審法院。第一審法院經形
    式審查，認逾期未補提上訴理由者，應定期間先命補正；逾
    期未補正者，為上訴不合法律上之程式，應以裁定駁回。倘
    已提出上訴理由，但所提非屬具體理由者，則由第二審法院
    以上訴不合法律上之程式，判決駁回。而所謂具體理由，必
    係依據卷內既有訴訟資料或提出新事證，指摘或表明第一審
    判決有何採證認事、用法或量刑等足以影響判決本旨之不當
    或違法，而構成應予撤銷之具體事由，始克當之（例如：依
    憑證據法則具體指出所採證據何以不具證據能力，或依憑卷
    證資料，明確指出所為證據證明力之判斷如何違背經驗、論
    理法則）；倘僅泛言原判決認定事實錯誤、違背法令、量刑
    失之過重過輕微，而未依上揭意旨指出具體事由，或形式上
    雖已指出具體事由，然該事由縱使屬實，亦不足以認為原判
    決有何不當或違法者（例如：對不具有調查必要性之證據，
    法院未依聲請調查亦未說明理由，或援用證據不當，但除去
    該證據仍應為同一事實之認定），皆難謂係具體理由，俾與
    第二審上訴制度旨在請求第二審法院撤銷、變更第一審不當
    或違法之判決，以實現個案救濟之立法目的相契合，並節制
    濫行上訴（最高法院97年度台上字第892號判決參照）。 又
    第二審法院認為上訴書狀未敘述理由， 依刑事訴訟法第367
    條但書規定，始應定期間命其補正。如認上訴書狀已敘述理
    由，但其理由非屬具體，其所為上訴，即不符上訴之法定要
    件，自得逕行判決駁回，無定期命補正問題（最高法院97年
    度台上字第3599號判決參照）。
二、本件上訴人即被告丙○○不服原審判決，提起上訴，其上訴
    理由略以：本件承辦檢察官忽略被告前曾因賭博案件於97年
    1月21日易科罰金執行完畢，而於97年9月23日偵訊時諭知被
    告：「本件若向法院聲請簡易判決處行，求處有期徒刑10月
    ，判緩刑2年，是否同意？」、公訴檢察官於原審審理時亦
    稱：「請審酌被告雖然不符合緩刑要件，然被告犯後態度良
    好、知所悔悟，且積極與被害人達成和解，而被告現有正常
    工作，請給予被告機會。」，顯見檢察官於被告所犯本案中
    均明確表示願給予被告機會，不同意令被告入監服刑。被告
    本案與被害人達成和解，告訴人並表示撤回告訴，且被告犯
    後態度良好，尚須被告工作持家以養父、母親，如令被告遽
    而入監服刑，徒造成社會問題，並不能收刑法警惕之效，為
    此，被告懇請鈞院再爰引刑法第59條之規定減輕被告刑度，
    給予被告自新之機會云云。
三、經查：原判決依憑上訴人即被告丙○○於警詢、偵查與原審
    審理之自白，證人甲○○、乙○○○於警詢及偵訊中之證述
    ，以及臺中縣警察局豐原分局大雅交通小隊處理道路交通事
    故談話紀錄表1張、臺中縣警察局疑似道路交通事故肇事逃
    逸追查表1張、道路交通事故現場圖1張、現場照片12張、臺
    中榮民總醫院診斷證明書2張、車籍查詢─基本資料詳細晝
    面1張、證號查詢汽車駕駛人列印資料1件等證據資料，認定
    被告丙○○有原判決事實欄所載之肇事逃逸犯行；且審酌被
    告曾因公共危險案件，於96年11月19日經原審法院以96年度
    沙交簡字第734號判處有期徒刑3月確定，甫於97年1月21日
    易科罰金執行完畢，有臺灣高等法院被告前案紀錄表1份在
    卷可按，其於有期徒刑執行完畢後，5年內故意再犯本件有
    期徒刑以上之罪，為累犯，應依刑法第47條第1項之規定加
    重其刑，並審酌被告素行欠佳，惟其犯罪後坦承犯行，並與
    告訴人甲○○、被害人乙○○○達成和解，有和解書一件附
    卷可稽，犯後態度尚稱良好，被告犯罪之動機、目的、手段
    ，犯罪所生之危害等一切情狀，而量處有期徒刑7月，核原
    判決已於理由內，詳敘其調查證據之結果及取捨證據認定之
    理由，從形式觀察，於法尚無不合。又按刑法第59條之酌量
    減輕其刑，必於犯罪之情狀，在客觀上足以引起一般人之同
    情，認為確可憫恕，且即予宣告法定最低度刑期，猶嫌過重
    者，始有其適用，至其情節輕微，僅可為法定刑內從輕量處
    之標準，尚難據為酌量減輕之理由（最高法院84年度臺上字
    第3747號、93年度臺上字第4999號、94年度臺上字第897號
    、94年度臺上字第1804號判決意旨參照）。又按刑法第59條
    之規定，係裁判上之酌減，乃法院於職權範圍內得為酌定之
    事項，除其裁量權之行使，明顯違反比例原則外，不得任意
    指為違法（最高法院93年度臺上字第1159號、96年度臺非字
    第5號判決要旨參照）。被告上訴意旨所指已與被害人和解
    、告訴人撤回告訴、犯後態度良好等情狀，然此僅為刑法第
    57條於法定刑內從輕科刑之標準，並非同法第59條酌減其刑
    之根據，且業經原審於量刑時予以考量，是被告肇事逃逸之
    情節，並無有特殊之原因與環境等在客觀上足以引起一般同
    情之情形存在，是原審未適用刑法第59條之規定予以減輕其
    刑，與法律規範要旨相符，且無明顯違反比例原則之情形，
    依上開最高法院判決要旨，對於原審職權範圍之行為，應予
    尊重，不得任意指為違法。綜上所述，被告之上訴理由，不
    能認係依據卷內訴訟資料指摘或表明第一審判決有何採證、
    認事、用法或量刑等足以影響判決本旨之不當或違法，而構
    成應予撤銷之具體事由，僅徒憑己意請求宣告緩刑，難謂上
    訴適法，被告上訴自屬違背法律上之程式，應予以駁回，並
    不經言詞辯論為之。
據上論斷，應依刑事訴訟法第367條前段、第372條，判決如主文
。
中    華    民    國    98    年    4     月    2    日
            刑事第七庭    審判長法  官  林  榮  龍
                                法  官  江  錫  麟
                                法  官  張  惠  立
上列正本證明與原本無異。
如不服本判決應於收受送達後十日內向本院提出上訴書狀，其未
敘述上訴理由者，並得於提起上訴後十日內向本院補提理由書 (
均須按他造當事人之人數附繕本)「切勿逕送上級法院」。
                                書記官  陳  慈  傳
中    華    民    國    98    年    4     月    3    日


司法院資訊處製作；財團法人民間司法改革基金會備份。
